BAPTISTE **AZEVEDO**

DÉVELOPPEUR D'APPLICATION - JAVASCRIPT REACT

Mes différentes expériences m'ont permis de développer des compétences indispensables au métier de développeur Web. Notamment la capacité d'analyse, d'autonomie, de rigueur et d'organisation. De nature sociable, j'accorde beaucoup d'importance à l'esprit d'équipe et la cohésion de groupe.



RECHERCHE ALTERNANCE
A PARTIR DE MARS 2023

EXPERIENCE

2013 - 2014

Auxiliaire de vie scolaire

 Chargé d'aider deux jeunes enfants handicapés à suivre leurs cursus scolaire dans un établissement public.

2015 - 2016

Croupier en CDI au casino d'Evaux-les-bains

 Chargé d'animer les tables de jeux et d'être attentif à la bonne application de toutes les règles et lois en vigueur.

2016 - 2018

Intérimaire à Rockwool France

• Chargé de la transformation et de la mise en service des panneaux de laines de roches.

2019 - 2022

Croupier Freelance

 Travail dans toute la France sur les gros évènements de poker. Chargé de s'occuper du bon déroulement des tournois et également des tables télévisés et/ou streamés.

CONTACT

- 06 63 18 10 79
- azevedo.baptiste@orange.fr
- https://github.com/Halok-03
- in Baptiste-Azevedo
- 6 rue Léon Lamaizière

42100, Saint-Etienne

DIPLOMES

2011 - 2013

Lycée Paul Constans (Montluçon 03)

Baccalauréat en comptabilité

2015

Cerus Academy

Diplome de niveau IV croupier

2022

OpenClassRooms

Diplome de niveau V de Dev web (en cours)

- Intégration de maquettes en html et css (dont sass)
- Dynamiser un site web avec des animations (css)
- Optimiser un site web existant (SEO)
- Construire un site de e-commerce en javascript
- Construire une API sécurisée (en cours)
- Créer un réseau social d'entreprise avec la méthode MERN (en cours)

TECHNOLOGIES

- Html
- Javascript
- Express

- Css
- React
- MongoDB

- Sass
- Node.js
- Git (GitHub)

CENTRES D'INTERET

- Développement Web
- Jeux Vidéo
- Manga/Anime
- Découverte d'un nouveau pays